【裁判字號】    99,交聲,133
【裁判日期】    990820
【裁判案由】    違反道路交通管理處罰條例
【裁判全文】
臺灣宜蘭地方法院交通事件裁定         99年度交聲字第133號
移
異  議  人
即受處分人  乙○○
上列受處分人因違反道路交通管理處罰條例案件，對於交通部公
路總局台北區監理所宜蘭監理站於民國99年4月30日所為之處分
（原處分案號：宜監字第裁43-QQ0000000號），聲明異議，本院
裁定如下：
    主  文
異議駁回。
    理  由
一、按汽車駕駛人超車時，有駕車行經設有彎道、陡坡、狹橋、
    隧道、交岔路口標誌之路段或道路施工路段超車者，處新臺
    幣（下同）1,200元以上2,400元以下罰鍰，並予記違規點數
    1點，又按汽車駕駛人，行經有燈光號誌管制之交岔路口闖
    紅燈者，處1,800元以上5,400元以下罰鍰，並予記違規點數
    3點，道路交通管理處罰條例第47條第1款、第53條第1項、
    第63條第1項第1款、第3款分別定有明文。
二、本件異議人即受處分人乙○○於民國99年3月17日下午2時8
    分許，騎乘車牌號碼GTH-297號機車，行經宜蘭縣羅東鎮○
    ○○路與竹義路之有燈光號誌管制之交岔路口及彎道時，闖
    紅燈並超車行駛，經宜蘭縣政府警察局羅東分局舉發，嗣受
    處分人於舉發通知單所載應到案日期前申訴，經原處分機關
    調查結果，仍認受處分人確有上開違規行為，乃依道路交通
    管理處罰條例第47條第1款、第53條第1項、第63條第1項（
    漏載第1款、第3款）之規定，於99年4月30日，裁處受處分
    人罰鍰3千元，並記違規點數4點在案。
三、本件異議意旨略以：伊確有闖紅燈之違規行為，但應該一事
    不二罰，超車與闖紅燈是同一個行為云云。經查，異議人即
    受處分人於前揭時間，騎乘車牌號碼GTH-297號機車，行經
    宜蘭縣羅東鎮○○○路與竹義路之有燈光號誌管制之交岔路
    口時，闖紅燈並超車行駛等情，業經證人即舉發員警甲○○
    到庭結證稱：當時發現異議人未注意號誌，且在該路段超車
    後還闖紅燈等語明確（見本院卷第20頁筆錄），並有現場採
    證照片在卷可稽，核與證人甲○○所述相符，自堪信為真實
    。至受處分人雖辯稱其係一行為應不二罰云云，然依採證照
    片所示，受處分人於該交岔路口之號誌顯示為紅燈後，先於
    該屬彎道之交岔路口超車，且於超車後，並未停下，仍再行
    闖越紅燈行駛，顯見受處分人確有先行違規超車，再為闖紅
    燈之違規行為無誤，受處分人超車與闖紅燈係屬二行為，其
    辯稱一事不二罰云云，自屬無據。
四、從而，本件受處分人有騎乘機車行經設有彎道標誌之路段超
    車及闖紅燈之違規行為事證明確，原處分機關依道路交通管
    理處罰條例第47條第1款、第53條第1項及違反道路交通管理
    事件統一裁罰標準表規定裁處受處分人罰鍰新臺幣3,000元
    ，並記違規點數4點，核無違誤，本件受處分人之異議為無
    理由，應予駁回。
據上論斷，應依道路交通案件處理辦法第19條，裁定如主文。
中    華    民    國    99    年    8     月    20    日
                  交通法庭法  官  鄭貽馨
以上正本證明與原本無異。
如不服本裁定，應於裁定送達後5日內，向本院提出抗告狀。（
應附繕本）
                          書記官  高雪琴
中    華    民    國    99    年    8     月    20    日

司法院資訊處製作；財團法人民間司法改革基金會備份。
